Alejandro D'Amen

Full Stack Developer

Puenos Aires, Argentina

in Alejandro D'Amen 🞧 aledamen

■ alejandrodamen3@gmail.com

(C) +5491126306505 R Portfolio

Educación

Full Stack Developer ∂

Plataforma 5 Coding Bootcamp 06.2022 – 10.2022

800hs completadas de prácticas técnicas, proyectos y práctica profesional, enfocado en Node.js, React.js, Express, y PostgreSQL, con Github como control de versión. Implementando metodologías ágiles como SCRUM.

Profesor de Educación Física 🔗

Universidad Nacional de Luján 03.2013 – 12.2018

2900hs de educación integral para poder intervenir atendiendo no solo las necesidades escolares sino también las de la sociedad a través de la actividad física, deportiva y recreativa en los distintos campos.

Idiomas

• Inglés: Intermedio (B1)

Sobre mí

La pasión por la tecnología me llevó a desafiarme e hice un Coding Bootcamp, donde puse a prueba y fortalecí tanto mis habilidades duras como blandas.

Trabajé como docente durante 6 años y juego al rugby en el Club San Fernando, estar relacionado con la docencia y el deporte me permitió adquirir esa pasión por el trabajo en equipo y la comunicación.

Experiencia Laboral

EducacionIT *⊘*

Full Stack Developer

01.2023 - presente

- Migración de aplicaciones a nuevas tecnologías, desarrollo de nuevos features y mantenimiento.
- Trabajo en equipo con metodologías ágiles SCRUMBAN.
- Tecnologías utilizadas, TypeScript, Vue.js, Nuxt.js, Pinia, Tailwind CSS.

Belgrano y Guemes ⊘

Full Stack Developer

10.2022 - 01.2023

- Diseño y desarrollo de una aplicación web desde cero.
- Trabajo en equipo con metodologías ágiles SCRUM.
- Tecnologías utilizadas, Node.js, Firebase, PostgreSQL, React.js, Redux, ChakraUI.

Habilidades

- HTML, CSS, JavaScript, TypeScript, Node.js, Express.js, MongoDB, Mongoose, PostgreSQL, Sequelize.
- React.js, Next.js, Redux, ChakraUI, Vue.js, Nuxt.js, Pinia, Tailwind CSS.
- Linux, Vercel, Git, GitHub.